【裁判字號】    97,訴,3686
【裁判日期】    980220
【裁判案由】    毒品危害防制條例
【裁判全文】
臺灣板橋地方法院刑事判決              97年度訴字第3686號
公  訴  人  臺灣板橋地方法院檢察署檢察官
被      告  甲○○
上列被告因毒品危害防制條例案件，經檢察官提起公訴（97年度
毒偵字第5462號），本院依簡式審判程序判決如下：
    主  文
甲○○施用第一級毒品，累犯，處有期徒刑捌月。扣案海洛因貳
包鑑餘淨重共計伍點壹肆公克均沒收銷燬之；上開海洛因之外包
裝袋貳只、分裝袋柒只、小盒子壹個均沒收。又施用第二級毒品
，累犯，處有期徒刑肆月。扣案甲基安非他命貳包鑑餘淨重共計
零點貳肆捌捌公克均沒收銷燬之；上開甲基安非他命之外包裝袋
貳只、分裝袋柒只、玻璃球吸食器壹個、小盒子壹個均沒收。有
期徒刑部分應執行有期徒刑拾月。
    事  實
一、甲○○前因施用毒品案件，經本院以89年度毒聲字第4657號
    裁定送觀察、勒戒後，認無繼續施用毒品傾向，而於民國89
    年8 月29日執行完畢釋放出所，並由臺灣板橋地方法院檢察
    署檢察官以89年度毒偵字第4787號為不起訴處分確定。惟其
    於上開觀察、勒戒執行完畢後五年內，復因於90年2 月12日
    施用第二級毒品案件，經本院以90年度毒聲字第1554號裁定
    令入戒治處所施以強制戒治，嗣於91年4 月8 日戒治期滿執
    行完畢；並經本院以90年度易字第1688號刑事判決判處有期
    徒刑五月，如易科罰金以銀元三百元折算一日確定，後於91
    年6 月3 日易科罰金執行完畢。
二、甲○○前因施用第一級毒品案件，經臺灣高等法院以94年度
    上訴字第2117號刑事判決判處有期徒刑一年二月確定；又因
    施用第一級毒品案件，經臺灣臺北地方法院以95年度訴字第
    622 號刑事判決判處有期徒刑八月確定；上開罪刑接續執行
    後，於96年5 月14日縮短刑期假釋出監，並付保護管束，嗣
    於96年8 月28日保護管束期滿假釋未經撤銷，視為執行完畢
    。
三、詎甲○○仍未悛悔，復基於施用第一級毒品海洛因（下稱海
    洛因）及第二級毒品甲基安非他命（下稱甲基安非他命）之
    犯意，於97年6 月20日上午10時許，在其位於臺北縣中和市
    ○○路127 巷6 弄2 號5 樓之住處內，以將海洛因粉末摻入
    香菸後，再點火吸食其煙霧之方式，及以將甲基安非他命粉
    末置入玻璃球吸食器後，再點火燒烤使其產生煙霧後加以吸
    食之方式，非法施用海洛因及甲基安非他命各一次。嗣於97
    年6 月20日下午2 時30分許，在臺北縣中和市○○路36之2
    號「GT汽車修護廠」閣樓為警查獲，並扣得海洛因二包（鑑
    餘淨重共計5.14公克）、甲基安非他命二包（鑑餘淨重共計
    0.2488公克）、分裝袋七只、玻璃球吸食器一個、盛裝毒品
    之小盒子一個等物。
四、案經臺北縣政府警察局土城分局報請臺灣板橋地方法院檢察
    署檢察官偵查起訴。
    理  由
一、本件被告甲○○所犯係死刑、無期徒刑、最輕本刑為三年以
    上有期徒刑以外之罪，其於準備程序中就被訴事實為有罪之
    陳述，經法官告知簡式審判程序之旨，並聽取公訴人及被告
    之意見後，本院業已於98年2 月6 日依刑事訴訟法第273 條
    之1 第1 項之規定，合議裁定由受命法官獨任進行簡式審判
    程序，合先敘明。
二、前揭事實，業據被告於警詢、偵查及本院審理中均供承不諱
    ，而其於上開時、地為警查獲後所採尿液經送臺灣檢驗科技
    股份有限公司以EIA 酵素免疫分析法初步檢驗及以GC/MS 氣
    相層析質譜儀法確認檢驗結果，確均呈鴉片類（嗎啡）及甲
    基安非他命類陽性反應乙節，亦有該公司97年7 月9 日編號
    CH/2008/60664 號濫用藥物檢驗報告、編號及姓名對照表各
    一紙附卷可稽，暨毒品海洛因二包、甲基安非他命二包及分
    裝袋七只、玻璃球吸食器一個、小盒子一個等物扣案可資佐
    證。前揭扣案毒品共計四包，經送鑑定後確各含有海洛因及
    甲基安非他命成分等情，復有法務部調查局濫用藥物實驗室
    97年7 月17日調科壹字第09723030710 號鑑定書、交通部民
    用航空局航空醫務中心97年7 月14日航藥鑑字第0973514 號
    毒品鑑定書各一份在卷可按，被告之自白既有上開證據足資
    補強，應堪信為真實。據此，本案事證明確，被告犯行堪以
    認定。
三、經查被告前因施用毒品案件，經本院以89年度毒聲字第4657
    號裁定送觀察、勒戒後，認無繼續施用毒品傾向，而於89年
    8 月29日執行完畢釋放出所，並由臺灣板橋地方法院檢察署
    檢察官以89年度毒偵字第4787號為不起訴處分確定。惟其於
    上開觀察、勒戒執行完畢後五年內，復因於90年2 月13日施
    用第二級毒品案件，經本院以90年度毒聲字第1554號裁定令
    入戒治處所施以強制戒治，嗣於91年4 月8 日戒治期滿執行
    完畢，並經本院以90年度易字第1688號刑事判決判處有期徒
    刑五月確定等情，有該案判決書及臺灣高等法院被告前案紀
    錄表各一份在卷可按。被告既曾於因施用毒品案件而經觀察
    、勒戒執行完畢釋放後之五年內，再犯毒品危害防制條例第
    10條第2 項所定之施用第二級毒品罪，並經法院判刑確定，
    即屬「五年內再犯」之情形，再犯率甚高，原所實施之觀察
    、勒戒已無法收其實效，本案即應依上開條例第23條第2 項
    之規定逕予論罪科刑。
四、論罪科刑部分：
(一)按海洛因、甲基安非他命分別係毒品危害防制條例第2 條第
    2 項第1 款、第2 款所定之第一級、第二級毒品，故核被告
    所為，係犯上開條例第10條第1 項之施用第一級毒品罪及同
    條第2 項之施用第二級毒品罪。其施用前持有海洛因、甲基
    安非他命之行為，均為其施用之高度行為所吸收，而不另論
    罪。其所犯上開二罪間，犯意各別、行為互殊，應予分論併
    罰。
(二)被告前因施用第一級毒品案件，經臺灣高等法院以94年度上
    訴字第2117號刑事判決判處有期徒刑一年二月確定；復因施
    用第一級毒品案件，經臺灣臺北地方法院以95年度訴字第62
    2 號刑事判決判處有期徒刑八月確定；上開罪刑接續執行後
    ，於96年5 月14日縮短刑期假釋出監，並付保護管束，嗣於
    96年8 月28日保護管束期滿假釋未經撤銷，視為執行完畢乙
    節，有上開被告前案紀錄表一份在卷可按，其受有期徒刑執
    行完畢後五年內，故意再犯本件有期徒刑以上之各罪，皆為
    累犯，均應依刑法第47條第1 項之規定加重其刑。
(三)本院爰審酌被告前已有因施用毒品而經觀察、勒戒、強制戒
    治及多次論罪科刑之紀錄，業如上述，猶再犯本件施用毒品
    犯行，可徵其悔意不深，遠離毒品之意志薄弱，惟其施用毒
    品係自戕行為，對他人法益尚無具體危害，及其施用毒品之
    動機，暨犯罪後坦承犯行之態度等一切情狀，分別量處如主
    文所示之刑，並就有期徒刑部分定其應執行之刑，以資懲儆
    。
(四)扣案之海洛因二包及甲基安非他命二包，其內之海洛因及甲
    基安非他命分屬第一級及第二級毒品，不問屬於犯人與否，
    均應依毒品危害防制條例第18條第1 項前段規定宣告沒收銷
    燬之。至盛裝上開海洛因、甲基安非他命之外包裝袋共四只
    及分裝袋七只，有防制毒品裸露、潮濕及便於攜帶之功能，
    與玻璃球吸食器一個、盛裝毒品用之小盒子一個，均係被告
    所有供犯本件施用毒品犯行所用之物，業據其供承在卷，爰
    均併依刑法第38條第1 項第2 款之規定沒收之。
據上論斷，應依刑事訴訟法第273 條之1 第1 項、第299 條第1
項前段，毒品危害防制條例第10條第1 項、第2 項、第18條第1
項前段，刑法第11條前段、第47條第1 項、第51條第5 款、第38
條第1 項第2 款，判決如主文。
本案經檢察官吳宗光到庭執行職務。
中    華    民    國    98    年    2     月    20    日
                  刑事第十三庭  法  官 張紹省
以上正本證明與原本無異。
如不服本判決應於送達後十日內向本院提出上訴狀。
                                書記官 周雅玲
中    華    民    國    98    年    2     月    20    日
附錄本案論罪科刑法條全文：
毒品危害防制條例第10條
施用第一級毒品者，處六月以上五年以下有期徒刑。
施用第二級毒品者，處三年以下有期徒刑。


司法院資訊處製作；財團法人民間司法改革基金會備份。
